臺灣高雄地方法院刑事判決　　　　　　　94年度訴字第2490號
公　訴　人　臺灣高雄地方法院檢察署檢察官
被　　　告　甲○○
上列被告因違反毒品危害防制條例案件，經檢察官提起公訴（94
年度毒偵字第5088號），本院判決如下：
    主  文
甲○○施用第一級毒品，累犯，處有期徒刑捌月；又施用第二級
毒品，累犯，處有期徒刑肆月。應執行有期徒刑拾月。
    事  實
一、甲○○前因犯搶奪及竊盜罪，經本院以90年度訴字第2952號
    分別判處有期徒刑2 年、4 月，定應執行刑有期徒刑2 年2
    月確定，又因搶奪案件，經臺灣高等法院高雄分院以90年度
    上訴字第1566號判處有期徒刑1 年確定；上開二案並經法院
    裁定定其應執行刑為有期徒刑3 年確定，於民國93年5 月11
    日縮短刑期假釋出監，於同年10月27日保護管束期滿，假釋
    未經撤銷，以執行完畢論。其因毒品案件，經臺灣高雄少年
    法院以89年度少調字第1096號裁定送勒戒處所觀察、勒戒，
    認有繼續施用傾向，再經裁定施以強制戒治，於89年12月1
    日停止戒治出監，於90年6 月15日期滿執行完畢，經臺灣高
    雄少年法院以不付保護處分裁定確定。詎猶不知悔改，明知
    海洛因及甲基安非他命業經公告分別列為毒品危害防制條例
    第2 條第2 項第1 款、第2 款之第一、二級毒品，不得非法
    持有、施用，竟基於施用第一級毒品海洛因之犯意，於前開
    強制戒治執行完畢釋放後5 年內即94年4 月30日10時30分許
    回溯26小時內之某時（不含公權力拘束時間），在不詳地點
    ，以不詳方式，施用第一級毒品海洛因1 次，另基於施用第
    二級毒品甲基安非他命之犯意，於94年4 月30日10時30分許
    回溯24小時內之某時（不含公權力拘束時間），於不詳地點
    ，以不詳方式，施用第二級毒品甲基安非他命1 次。嗣於94
    年4 月30日10時30分許，在高雄市○鎮區○○街與和豐街口
    ，因搶奪案件為警查獲，並經其同意採集尿液送驗，結果呈
    嗎啡及甲基安非他命陽性反應，而知上情。
二、案經高雄市政府警察局前鎮分局移送臺灣高雄地方法院檢察
    署檢察官偵查起訴。
    理  由
一、訊據被告甲○○矢口否認有何施用第一、二級毒品犯行，辯
    稱：伊在經警查獲前5 、6 天有施用海洛因，很久前有施用
    過安非他命，但查獲當時沒有施用毒品云云：
    (一)被告於94年4 月30日10時30分許經警查獲後親自排放、採
      集並緘封之尿液，經送高雄市立凱旋醫院以EIA 酵素免疫
      分析法初步檢驗、GC /MS氣相層析質譜儀法確認檢驗結果
      ，確呈曾施用第一級毒品海洛因、第二級毒品甲基安非他
      命之陽性反應，此有高雄市政府警察局前鎮分局查獲煙毒
      麻醉藥品案件犯罪嫌疑人姓名對照表、該院94年5 月9 日
      濫用藥物尿液檢驗報告各乙份在卷可稽，而以氣相層析質
      譜儀之方法作藥物及其代謝產物之定性及定量分析檢驗者
      ，幾乎不會有偽陽性反應產生，亦即如尿液中未含有煙毒
      之反應者，即不可能產生因藥物所引起之偽陽性反應，業
      據行政院國軍退除役官兵輔導委員會榮民總醫院83年4 月
      7 日（83）北總內字第09039 號函釋在案，則被告之尿液
      檢體經以氣相層析質譜儀分析法複驗，既呈海洛因代謝物
      嗎啡及甲基安非他命陽性反應，顯已排除被告因服用藥物
      導致呈毒品偽陰性反應之可能，足徵被告於採尿前確曾施
      用第一級毒品海洛因及第二級毒品甲基安非他命，應可確
      定。又海洛因經施用入人體，平均約26小時內由其尿液中
      可驗出嗎啡陽性反應，此經行政院衛生署藥物食品檢驗局
      81年9 月8 日（81）藥檢壹字第8114885 號函示明確；而
      甲基安非他命經口服投與後，約百分之70於24小時內可自
      尿液中排出，又其尿液內含甲基安非他命成分之檢出，與
      投與甲基安非他命的量、個人體質、檢驗儀器之精密度有
      關，通常採尿化驗是否呈陽性反應，應以投與後24小時內
      所採者為宜，此有行政院衛生署藥物食品檢驗局（80）藥
      檢壹字第4529號函可佐。綜上所述，足認被告有於94年4
      月30日10時30分許經警查獲採尿時起回溯前26小時內之某
      時（不含公權力拘束時間），曾在不詳處所，以不詳方式
      施用第一級毒品海洛因1 次，並於同日經警查獲、採尿時
      起回溯24小時內止之某時，在不詳地點，以不詳方式施用
      第二級毒品甲基安非他命之事實無訛。依上述說明，被告
      所辯實屬圖卸之詞，不足採信。是被告施用第一級毒品海
      洛因及第二級毒品甲基安非他命之犯行，至堪認定。
    (二)被告前因施用毒品案件，經法院裁定送勒戒處所觀察、勒
      戒後，因有繼續施用毒品之傾向，並經法院裁定令入戒治
      處所施以強制戒治1 年，嗣因戒治成效經評定為合格，認
      無繼續戒治之必要，於89年12月1 日停止戒治出監，於90
      年6 月15日期滿執行完畢，經臺灣高雄少年法院以不付保
      護處分裁定確定之事實，有臺灣高等法院被告前案紀錄表
      、本院被告院內索引卡紀錄表、臺灣高雄地方法院檢察署
      刑案資料查註紀錄表各乙份附卷可參，其於強制戒治執行
      完畢釋放後，5 年內再犯本件施用第一、二級毒品罪，事
      證明確，應予依法論科。
二、按對於施用毒品者之追訴，依毒品危害防制條例第23條第2
    項規定：「觀察、勒戒或強制戒治執行完畢釋放後，5 年內
    再犯第10條施用毒品之罪者，應依法追訴。」本件被告前因
    施用毒品案件，經觀察、勒戒後，認有繼續施用傾向，而經
    法院裁定強制戒治，且於90年6 月15日強制戒治執行期滿，
    其於5 年內再犯本件施用毒品案件，依毒品危害防制條例第
    23條第2 項之規定，應依法追訴。核被告所為，係犯毒品危
    害防制條例第10條第1 項、第2 項之施用第一、二級毒品罪
    。被告持有第一、二級毒品進而施用，持有之低度行為各為
    施用之高度行為所吸收，均不另論持有毒品之罪。被告所犯
    上開二罪，罪名各別，行為互異，應分論併罰。被告前因犯
    搶奪及竊盜罪，經本院分別判處有期徒刑2 年、4 月，定應
    執行刑有期徒刑2 年2 月確定，又因搶奪案件，經臺灣高等
    法院高雄分院判處有期徒刑1 年確定；上開二案並經法院裁
    定定其應執行刑為有期徒刑3 年確定，於93年5 月11日縮短
    刑期假釋出監，於同年10月27日保護管束期滿，假釋未經撤
    銷，以執行完畢論，此有臺灣高等法院被告前案紀錄表及臺
    灣高雄地方法院檢察署刑案資料查註紀錄表各乙份在卷可稽
    ，其於5 年以內再犯本件有期徒刑以上之罪，為累犯，應依
    刑法第47條規定加重其刑。爰審酌被告前有多次毒品前科，
    且因犯毒品危害防制條例案件經觀察、勒戒及強制戒治，為
    不付保護處分裁定確定後，仍未能徹底戒絕毒品，復犯本案
    施用毒品罪，顯見其無戒毒悔改之意，另考量施用毒品乃自
    戕一己之身體健康，尚未對他人造成危害，被告犯後否認犯
    行，態度非佳等一切情狀，各量處如主文所示之刑，並定其
    應執行之刑。
三、至檢察官另於起訴書記載被告自93年間起連續施用第一級毒
    品海洛因，且經公訴人補充更正第一級毒品海洛因施用時間
    至94年4 月中旬止等情，僅以被告之自白為證據，然本院查
    無其他補強證據可資證明其警詢自白是否與事實相符；再者
    ，檢察官於起訴書並載明被告自93年間起連續施用第二級毒
    品甲基安非他命一節，本院查無檢察官所指被告自白之證據
    ，且經公訴人當庭減縮更正施用時間為94年4 月30日10時30
    分許回溯24小時內之某時，從而檢察官起訴書所指被告連續
    施用第一、二級毒品犯行部分，無其他證據可為證明，然檢
    察官既認此部分與前開經本院論罪科刑部分，分別有連續犯
    之裁判上一罪關係，本院則不另為無罪之諭知，併此說明之
    。
據上論斷，應依刑事訴訟法第299 條第1 項前段，毒品危害防制
條例第10條第1 項、第2 項，刑法第11條前段、第47條、第51條
第5 款，判決如主文。
中　　華　　民　　國　　94　　年　　9 　　月　　30　　日
                  刑事第六庭    審判長法  官  簡志瑩
                                      法  官  李  蓓
                                      法  官  楊佩蓉
以上正本證明與原本無異。
如不服本判決，應於收受送達後10日內向本院提出上訴書狀。
中　　華　　民　　國　　94　　年　　9 　　月　　30　　日
　　　　　　　　　　 　　　　　       書記官  翁淑珮
附錄本案論罪科刑法條：
毒品危害防制條例第10條
施用第一級毒品者，處6月以上5年以下有期徒刑。
施用第二級毒品者，處3 年以下有期徒刑。
